臺灣花蓮地方法院刑事判決　　　　　　　　　　　　　　九十年度易字第五六八號
　　公　訴　人　臺灣花蓮地方法院檢察署檢察官
　　被　　　告　戊○○
　　選任辯護人　廖學忠
　　被　　　告　丁○○
右列被告因竊盜等案件，經檢察官提起公訴（九十年度偵字第二二六一、二七一一號
），本院判決如左：
    主  文
戊○○、丁○○均無罪。
    理  由
一、公訴意旨略以：被告戊○○、丁○○與庚○○、甲○○（該二人業經判決無罪）
    四人，共同基於意圖為自己不法所有之犯意聯絡，於九十年四月十八日及十九日
    十七時至十八時許，分別駕駛挖土機、推土機及卡車，在花蓮縣玉里鎮○○段豐
    坪溪河床盜採砂石，得手後載運至同鎮三民里三軒三一之一八號旁農地，販售予
    不知情之葉日東，供其整地使用。另被告戊○○另基於恐嚇安全之故意，於同年
    月二十日十四時三十分許，前往乙○○位於同鎮大禹里工廠，對出面指證盜採砂
    石之乙○○，以加害財產之事恐嚇稱：「工廠好好做，閒事不要管那麼多，不然
    要放火燒你的工廠。」等語，致乙○○心生畏懼，致生危害其財產安全。因認被
    告戊○○、丁○○共同涉犯刑法第三百二十一條第一項第四款加重竊盜罪嫌，被
    告戊○○另涉犯同法第三百零五條恐嚇安全罪嫌。
二、按犯罪事實應依證據認定之，無證據不得推定其犯罪事實；又不能證明被告犯罪
    者，應諭知被告無罪之判決，刑事訴訟法第一百五十四條、第三百零一條第一項
    前段分別定有明文。公訴人認被告戊○○、丁○○涉犯前揭加重竊盜罪名無非以
    證人丙○○、己○○、乙○○之證詞為其主要論據。訊據被告戊○○、丁○○堅
    詞否認有何竊盜犯行，均辯稱：砂石係自被告庚○○擁有採礦權之樂樂溪載運至
    葉日東處旁，並非自豐坪溪載運，可能因為被告甲○○、丁○○係駕駛卡車受僱
    於被告戊○○在豐坪溪從事河道疏濬工程，才會讓人誤以為載運至葉日東處之砂
    石，係來自於豐坪溪；被告戊○○另辯稱因其所有之怪手在乙○○之修理廠內尋
    獲，曾與莊某吵架，出言不遜，惟並未出言恐嚇等語。經查，證人丙○○於警訊
    時證稱：「四月十八日所載運之砂石來源，我未親眼看見，我不曉得。」等語，
    故查無證據證明被告庚○○等人於九十年四月十八日在豐坪溪盜採砂石。另證人
    丙○○雖證稱同年四月十九日下午五時許，與己○○親眼目睹庚○○等人自豐坪
    溪河床採取砂石，載運至葉日東處旁等語（九十一年七月十六日訊問筆錄），然
    證人己○○於偵查中卻證稱：「我和丙○○一起去，我看到有兩輛砂石車在倒土
    ，我沒有看到在挖土。」（九十年九月十九日訊問筆錄），並於本院調查中證稱
    ：僅有載丙○○至葉日東處旁，到現場後有二台砂石車在倒土等語（九十一年七
    月二日訊問筆錄），顯見證人己○○並未與丙○○同去豐坪溪目睹庚○○等人盜
    採砂石，則證人丙○○之證詞尚難遽以採信。至證人乙○○雖於警訊時稱：偕帶
    丙○○至豐坪溪，目睹庚○○等人盜採砂石，並尾隨被告之車輛到葉日東處等語
    ，然證人丙○○僅稱：因乙○○對現場較熟，才問他位置，然後是己○○載我去
    等語（九十一年七月十六日訊問筆錄），證人乙○○於本院調查中亦證稱：丙○○問伊被告戊○○在那裡工作，伊僅隨手一指等語（九十一年七月十六日訊問筆
    錄），亦見證人乙○○未與丙○○同去豐坪溪目睹庚○○等人盜採砂石，則證人
    乙○○之證詞亦難遽以採信。至證人丙○○雖稱因係記者，接獲民眾檢舉前去豐
    坪溪，親眼目睹庚○○等人在豐坪溪盜採砂石，並載運至葉日東處旁等語，則陳
    某既為採證而往，何以未能在挖採現場拍攝庚○○等人盜採砂石之照片，甚至於
    跟監過程中拍攝運載情形，而須待庚○○等人將砂石載運至葉日東處旁傾倒時，
    始行拍攝照片？況載運之砂石係論車計費，而甲○○及被告丁○○自九十年四月
    十七日起至十九日止，為庚○○載運砂石所開立之請款單，均載明係「自樂樂溪
    載至三軒」，有估價單十紙在卷可稽，是尚難以彼等之證詞及砂石載運至葉日東
    處旁傾倒之照片，即認被告戊○○等人涉犯加重竊盜罪嫌。另乙○○雖指稱被告
    戊○○出言向其恐嚇，惟除其片面指述後，並查無其他證據以資佐證，且莊某亦
    陳稱被告戊○○之怪手確實在其修理廠內被尋獲，則被告戊○○因而與莊某發生
    衝突，出言爭吵即有可能，被告戊○○與乙○○間既有間隙，即難以其片面指述
    遽入被告戊○○於恐嚇安全罪。此外，復查無其他積極證據，足資證明被告犯罪
    ，揆諸首開說明，自應諭知無罪之判決。
三、據上論斷，應依刑事訴訟法第三百零一條第一項前段，判決如主文。
本案經檢察官林英正到庭執行職務。
中      華      民      國    九十一    年      九    月      三十      日
                              臺灣花蓮地方法院刑事庭
                              法  官  湯  文  章
右正本證明與原本無異。
如對本判決不服，應於送達後十日內，向本院提出上訴狀。（應抄附繕本）告訴人或
被害人如對於本判決不服者，應具備理由請求檢察官上訴，其上訴期間之計算係以檢
察官收受判決正本之日期為準。
                              法院書記官
中      華      民      國    九十一    年      九    月      三十      日
